【裁判字號】    96,訴,1084
【裁判日期】    970307
【裁判案由】    違反毒品危害防制條例
【裁判全文】
臺灣嘉義地方法院刑事判決              96年度訴字第1084號
公  訴  人  臺灣嘉義地方法院檢察署檢察官
被      告  甲○○
                    號（
上列被告因違反毒品危害防制條例案件，經檢察官提起公訴（96
年度毒偵字第1605號、第1758號），被告於準備程序中就被訴事
實為有罪之陳述，本院合議庭裁定由受命法官改依簡式審判程序
審理，判決如下：
    主  文
甲○○施用第一級毒品，累犯，處有期徒刑捌月；又施用第一級
毒品，累犯，處有期徒刑捌月。應執行有期徒刑壹年。
    事實及理由
一、犯罪事實：甲○○前因施用毒品案件，經本院以九十年度毒
    聲字第六十三號裁定送觀察、勒戒後，認有繼續施用毒品傾
    向，再經本院以九十年度毒聲字第一六七號裁定令入戒治處
    所施以強制戒治，於民國九十年八月二十三日停止強制戒治
    交付保護管束，後經撤銷停止戒治交付保護管束，執行所餘
    強制戒治，於九十二年十一月十日執行完畢出監釋放，另經
    臺灣嘉義地方法院檢察署檢察官以九十二年度戒毒偵字第一
    七二號不起訴處分確定。另因竊盜案件，經本院於九十三年
    十月一日，以九十三年度簡上字第一八七號判決判處應執行
    有期徒刑六月確定，復因施用毒品案件，經本院於九十三年
    十一月二十二日，以九十三年度訴字第四一四號判決判處有
    期徒刑九月確定，上開二罪經裁定定應執行有期徒刑一年五
    月確定（下稱第一案），嗣經入監執行，於九十四年十月十
    八日因縮短刑期假釋出監，交付保護管束，然再因施用毒品
    案件，經本院於九十五年七月十七日，以九十五年度訴字第
    一九０號判決判處有期徒刑一年確定，又犯竊盜案件，經臺
    灣雲林地方法院於九十五年六月四日，以九十五年度港簡字
    第一一二號判決判處有期徒刑五月確定，前揭二罪經裁定定
    應執行有期徒刑一年四月在案（下稱第二案），而第一案之
    假釋經撤銷，應執行殘刑二月二十四日，復經裁定減刑後，
    第一案殘刑及第二案接續執行，甫於九十六年七月十六日因
    徒刑執行完畢出監。詎仍不知悔改，於前揭強制戒治執行完
    畢釋放後五年內，基於施用第一級毒品海洛因之各別犯意，
    分別於下列時、地為施用毒品之犯行：
(一)於九十六年九月十八日十七時許，在嘉義市港坪運動公園內
    ，以將海洛因置於注射針筒加水溶解後，注射身體之方式，
    施用海洛因一次。嗣於同年月二十日十三時許，在嘉義市○
    ○路與世賢路口處為警查獲，經得其同意採集尿液送驗，結
    果呈嗎啡（海洛因代謝物）陽性反應。
(二)再另行起意，於九十六年十月五日十四時許，在上址處，以
    前揭相同方式，施用海洛因一次。嗣於同年月六日十四時五
    十分許，在嘉義縣民雄鄉豐收村水流媽廟前遭警查獲，經得
    其同意採集尿液送驗，結果呈嗎啡（海洛因代謝物）陽性反
    應。
二、本案於準備程序進行中，被告就被訴事實為有罪之陳述，經
    行簡式審判程序，依刑事訴訟法第二百七十三條之二之規定
    ，不適用證據提示、交互詰問及傳聞法則有關證據能力限制
    等規定。
三、認定犯罪所憑證據
(一)被告甲○○於警詢、偵查及本院準備程序、審理時分別為認
    罪之陳述。
(二)正修科技大學超微量研究科技中心檢驗報告、高雄市立凱旋
    醫院濫用藥物尿液檢驗報告各一份、代號與真實姓名對照表
    二紙。
四、論罪科刑
(一)查被告前因施用毒品案件，經本院裁定送觀察、勒戒後，認
    有繼續施用毒品傾向，再經本院裁定令入戒治處所施以強制
    戒治，於九十年八月二十三日停止強制戒治交付保護管束，
    後經撤銷停止戒治交付保護管束，執行所餘強制戒治，於九
    十二年十一月十日執行完畢出監釋放，另經臺灣嘉義地方法
    院檢察署檢察官以九十二年度戒毒偵字第一七二號不起訴處
    分確定，此有臺灣高等法院被告前案紀錄表、刑案資料查註
    紀錄表、全國施用毒品案件紀錄表、受觀察勒戒人毒品及前
    科紀錄簡列表各一份附卷可佐，其於強制戒治執行完畢釋放
    後五年內，再犯本件施用毒品案件，應予依法論科。核被告
    所為，均係犯毒品危害防制條例第十條第一項之施用第一級
    毒品罪，其持有毒品之低度行為，各為施用之高度行為所吸
    收，不另論罪。又上開所犯二罪，時間間隔近一個月之久，
    且分別經警查獲，無異切斷其主觀上施用毒品之犯意，顯屬
    另行起意再為犯行，難認有延續性或密接同一時、地施用之
    可言，即係各別犯意，而應分論併罰。
(二)被告前因違反毒品危害防制條例案件及竊盜等案件，經本院
    判處罪刑確定，甫於九十六年七月十六日因徒刑執行完畢出
    監，詳如犯罪事實欄所述，亦有上揭被告前案紀錄表可憑，
    其受徒刑之執行完畢，五年以內故意再犯本件有期徒刑以上
    之二罪，為累犯，各應依刑法第四十七條第一項規定，加重
    其刑。
(三)爰審酌被告國中肄業之智識程度，前已因施用毒品案件，先
    後經觀察、勒戒、強制戒治及法院判處罪刑確定並執行完畢
    ，猶再施用毒品不輟，顯見其毒癮非淺，施用毒品除戕害自
    身健康外，對社會秩序亦產生潛在危害，惟念被告犯後供認
    犯行不諱，犯罪之動機、目的、犯行之方式、手段尚屬平和
    ，並無侵害他人情形及被告家庭狀況等一切情狀，各量處如
    主文所示之刑，並定其應執行之刑。
五、應適用法條
(一)刑事訴訟法第二百七十三條之一第一項、第二百九十九條第
    一項前段、第三百十條之二、第四百五十四條第一項。
(二)毒品危害防制條例第十條第一項。
(三)刑法第十一條前段、第四十七條第一項、第五十一條第五款
    ，判決如主文。
本案經檢察官古富祺到庭執行職務。
中    華    民    國    97    年     3     月    7    日
                  刑事第二庭  法  官  林青怡
上列正本證明與原本無異。
如不服本判決，應於判決送達後十日內向本院提出上訴狀，上訴
書狀依法應敘述具體理由，如未敘述具體理由者，應於上訴期間
屆滿後二十日內補提理由書於本院（均應附繕本）。告訴人或被
害人如對於本判決不服者，應具備理由請求檢察官上訴，其上訴
期間之計算係以檢察官收受判決正本之日期為準。
中    華    民    國    97    年     3     月    7    日
                              書記官  李佳惠
附錄論罪科刑法條
毒品危害防制條例第十條第一項
施用第一級毒品者，處六月以上五年以下有期徒刑。


司法院資訊處製作；財團法人民間司法改革基金會備份。
